Inventaris van het archief van Nederlandse Vereniging voor Psychiatrie (NVvP) 1871-2005
Nationaal Archief, Den Haag
- TAAKUITVOERING EN ACTIVITEITEN, C.
  - Samenwerking met andere verenigingen binnen de geestelijke gezondheidszo, C.8.
    - Contacten met buitenlandse organisaties, C.8.5.
      - Notitie over het buitenlandbeleid van de vereniging., 2004; 815; 1 stuk
        Zie ook rubriek C.6.5 Internationale congressen.
  - Uitgave van tijdschriften en reeksen, C.9.
    - Folia Psychiatrica, Neurologica et Neurochirurgica Neerlandica, C.9.1.
      - Correspondentie betreffende de uitgave van het verenigingsblad 'Psychiatrische en Neurologische Bladen', later genoemd 'Folia Psychiatrica, Neurologica et Neurochirurgica' Neerlandica., 1886-1951; 816; 1 omslag
      - Folia Psychiatrica, Neurologica et Neurochirurgica Neerlandica: orgaan van de Nederlandsche Vereniging voor Psychiatrie en Neurologie. Deels ingebonden., 1947-1959; 817-829; 9 delen en 4 omslagen
        - Jaargang 50 (1947)., 817
        - Jaargang 51 (1948)., 818
        - Jaargang 52 (1949)., 819
        - Jaargang 53 (1950)., 820
        - Jaargang 54 (1951)., 821
        - Jaargang 55 (1952)., 822
        - Jaargang 56 (1953)., 823
        - Jaargang 57 (1954)., 824
        - Jaargang 58 (1955)., 825
        - Jaargang 59 (1956), nummers 2-5., 826
        - Jaargang 60 (1957), nummers 1-6., 827
        - Jaargang 61 (1958), nummers 1-6., 828
        - Jaargang 62 (1959), nummers 1-6., 829
    - Tijdschrift voor Psychiatrie, C.9.2.
      Zie ook rubriek E.2 Gedeponeerd archief Tijdschrift voor Psychiatrie.
      - Stukken betreffende de overeenkomst tussen de vereniging en Elsevier's Wetenschappelijke Uitgeverij NV over de uitgave van het tijdschrift., 1959-1969; 830; 1 omslag
      - Stukken betreffende afvaardiging van leden door NVvP in het bestuur van het Tijdschrift voor Psychiatrie., 2003-2004; 831; 1 omslag
    - Voordrachtenreeks Ned. Vereniging van Psychiaters in Dienstverband, C.9.3.
      - Voordrachtenreeks van de Nederlandse Vereniging van Psychiaters in Dienstverband, jaargang 8 (1966), nummers 27-28 en jaargang 10 (1968), nr. 42., 1966-1968; 832; 1 omslag
    - NVPsychiatriereeks, C.9.4.
      Nummers 1, 2 en 9 betreffen rapporten van de Werkgroep Extramurale Zorg, zie rubriek C.7.4 Extramurale zorg; nummer 7 betreft voordrachten over psychotherapie, zie rubriek D.5 Sectie Psychotherapie
      - Rapport 'De psychiater geteld', door C.W. Aakster (NVPsychiatriereeks nr. 3)., 1983; 833; 1 katern
      - Boekje met voordrachten gehouden door medewerkers van de GHIGV tijdens de najaarsvergadering op 17 november 1984 (NVPsychiatriereeks nr. 6)., 834; 1 katern
        GHIGV = Geneeskundige Hoofdinspectie voor de Geestelijke Volksgezondheid.
      - Boekje met voordrachten gehouden tijdens het voorjaarscongres over psychiatrie en verslaving op 26 en 27 april 1985 (NVPsychiatriereeks nr. 8)., 835; 1 deel
      - Boek 'Agressie, door psychiaters bekeken' (NVvP nr. 11)., 1986; 836; 1 deel
      - Boek 'Recht en regels, door psychiaters bezien' (NVvP nr. 12)., 1988; 837; 1 deel
    - De Psychiater, C.9.5.
      Waarin opgenomen het katern 'Nieuws en Mededelingen van de NVvP'.
      - Stukken betreffende de uitgave van een maandelijks nieuws- en mededelingenblad voor leden onder de naam 'De Psychiater'., 1993-2003; 838; 1 omslag
      - Agenda's en verslagen van redactievergaderingen., 2001; 839; 1 omslag
      - Tijdschrift 'De Psychiater'., 1994-2005; 840-851; 11 omslagen en 1 pak
        - Jaargang 01 (1994), nummers 1-7., 840
        - Jaargang 02 (1995), nummers 1-11., 841
        - Jaargang 03 (1996), nummers 1-11., 842
        - Jaargang 04 (1997), nummers 1-11., 843
        - Jaargang 05 (1998), nummers 1-6, 8-11., 844
        - Jaargang 06 (1999), nummers 1-11., 845
        - Jaargang 07 (2000), nummers 1-8., 846
        - Jaargang 08 (2001), nummers 1-11., 847
        - Jaargang 09 (2002), nummers 1-10., 848
        - Jaargang 10 (2003), nummers 1-2, 4-9., 849
        - Jaargang 11 (2004), nummers 1-8., 850
        - Jaargang 12 (2005), nummers 1-8., 851
    - Reeks Kinderpsychiatrie in ontwikkeling, C.9.6.
      Uitgebracht onder auspiciën van de sectie Kinder- en Jeugdpsychiatrie.
      - Boek 'Psychofarmaca in de kinderpsychiatrie: verslag van een symposium' (Kinderpsychiatrie in ontwikkeling, deel 1)., 1986; 852; 1 deel
      - Boek 'Kinderpsychiatrie in perspectief: afscheidssymposium prof. dr. J.A.R. Sanders-Woudstra' (Kinderpsychiatrie in ontwikkeling, deel 2)., 1987; 853; 1 deel
      - Boek 'Motorische problemen in de kinderpsychiatrische praktijk: verslag van een symposium' (Kinderpsychiatrie in ontwikkeling, deel 4)., 1989; 854; 1 deel
- STUKKEN VAN SECTIES EN SUBVERENIGINGEN (en voorgangers), D.
  - Sectie Sociale Psychiatrie, D.1.
    - Stukken betreffende de oprichting van een Studieclub voor Sociale Psychiatrie., 1946; 855; 1 omslag
    - Stukken betreffende de overgang van de studieclub naar een sectie Sociale Psychiatrie., 1953; 856; 1 omslag
    - Stukken betreffende de (her)oprichting van de sectie Sociale Psychiatrie als onderafdeling van de afdeling Psychiatrie., 1970; 1035; 1 omslag
    - Stukken betreffende de organisatie van wetenschappelijke vergaderingen, congresbijdragen en studiedagen., 1970-2005; 1036; 1 pak
    - Overzichten van leden van sectie Sociale Psychiatrie., 1970-1993; 1037; 1 omslag
    - Agenda's en verslagen van vergaderingen en studiedagen., 1970-1997; 857; 1 omslag
    - Correspondentie over inhoudelijke onderwerpen., 1970-2001; 1038; 1 omslag
    - Correspondentie en notities., 1970-2005; 858; 1 pak
    - Uitnodigingen en verslagen van de huishoudelijke ledenvergaderingen van de sectie., 1970-2005; 1039; 1 omslag
      Niet compleet
    - Stukken betreffende de organisatie en het functioneren van de sectie., 1971-2005; 1040; 1 omslag
    - Stukken betreffende de samenstelling van het bestuur., 1972-2003; 1041; 1 omslag
    - Stukken betreffende de vertegenwoordiging vanuit de sectie Sociale Psychiatrie in commissies en werkgroepen van de NVvP., 1973-2001; 1042; 1 omslag
    - Jaarverslagen van sectie Sociale Psychiatrie., 1977‑2003; 1043-1044; 2 omslagen.
      - Verslagen over 1976 en 1983‑1990., 1043
      - Verslagen over 1991‑1993, 1999 en 2001‑2002., 1044
    - Correspondentie en verslagen van de penningmeester van de sectie over financiele aangelegenheden., 1978-1995; 1045; 1 omslag
    - Stukken betreffende de Werkgroep Opleiding Sociale Psychiatrie (WOSP)., 1982-1990; 1046; 1 pak
    - Stukken betreffende de werkgroep Transculturele Psychiatrie., 1983-1985; 1047; 1 omslag
    - Agenda's en verslagen van vergaderingen van het sectiebestuur., 1983-2003; 1048-1053; 6 omslagen
      - 1983-1987, 1048
      - 1988-1991, 1049
      - 1992-1993, 1050
      - 1994-1995, 1051
      - 1998-1999, 1052
      - 2000-2003, 1053
    - Nieuwsbrieven van de sectie., 1999-2001; 859; 1 omslag
    - Stukken betreffende een voorstel tot instelling van een prijs ter bevordering van sociale psychiatrie, onder de naam Queridoprijs of Querido-onderscheiding., 1984; 1054; 1 omslag
    - Stukken betreffende de benoeming van Freek Frets tot erelid van de sectie., 1984-1985; 1055; 1 omslag
  - Sectie Sociale Psychiatrie / SPSG, D.2.
    - Agenda's en notulen van bijeenkomsten van de Vereniging Sociaal Psychiatrisch Studiegezelschap (SPSG). Met bijlagen en verslagen van gehouden inleidingen., 1959-1979, 1992-2001; 1056-1070; 15 omslagen
      De Vereniging Sociaal Psychiatrisch Studiegezelschap (SPSG) is een club van opleiders in de Sociale Psychiatrie. De Vereniging is in 1981 opgegaan in de sectie Sociale Psychiatrie, maar was niet alle jaren actief. In 2001 fuseert de SPSG met de sectie Sociale Psychiatrie en gaat men verder als de Commissie onderwijs en wetenschappen van de sectie Sociale Psychiatrie.
      - 1959-1967, 1056
      - 1969, 1057
      - 1970, 1058
      - 1971, 1059
      - 1972, 1060
      - 1973, 1061
      - 1974-1977, 1062
      - 1978-1979, 1063
      - 1992-1993, 1064
      - 1994, 1065
      - 1995, 1066
      - 1996-1997, 1067
      - 1998, 1068
      - 1999-2000, 1069
      - 2001, 1070
    - Agenda's en notulen van (gezamenlijke) vergaderingen van de sectie Sociale Psychiatrie en het Sociaal Psychiatrisch Studiegezelschap., 2002-2003; 860; 1 omslag
    - Agenda's en notulen van bijeenkomsten van de SPSG/Commissie onderwijs en wetenschappen van de sectie Sociale Psychiatrie., 2004-2005; 1071; 1 omslag
  - Sectie Kinder- en Jeugdpsychiatrie, D.3.
    In 1976 naam gewijzigd van sectie Kinderpsychiatrie in sectie Kinder- en Jeugdpsychiatrie.
    - Stukken betreffende de oprichting van een sectie voor kinderpsychiatrie., 1948-1949; 861; 1 omslag
    - Agenda's en notulen van bestuursvergaderingen. Met correspondentie., 1948-1984; 862-867; 6 omslagen
      - 1948-1960, 862
      - 1961-1969, 863
      - 1970-1976, 864
      - 1977-1979, 865
      - 1980-1982, 866
      - 1983-1984, 867
    - Agenda's en notulen van bestuursvergaderingen., 1985-1998; 868-870; 3 omslagen
      - 1985-1989, 868
      - 1990-1994, 869
      - 1995-1998, 870
    - Agenda's en notulen van bestuursvergaderingen. Met bijlagen., 1999, 2001-2004; 871-875; 4 omslagen en 1 pak
      - 1999, 871
      - 2001, 872
      - 2002 jan-mei, 873
      - 2002 sep-nov, 874
      - 2003-2004 juni, 875
    - Stukken betreffende het houden van wetenschappelijke vergaderingen en studiedagen., 1948-1998; 876-878; 3 omslagen
      - 1948-1969, 876
      - 1970-1985, 877
      - 1986-1998, 878
    - Correspondentie en notities., 1948-1969, 1971-2004; 879-884; 2 omslagen en 4 pakken
      - 1948-1969, 879
      - 1971-1980, 880
      - 1981-1984, 881
      - 1985-1989, 882
      - 1990-2000, 883
      - 2002-2004, 884
    - Agenda en verslag van een gecombineerde vergadering van de sectie Kinderrechtspraak van de Vereniging voor Strafrechtspraak met de sectie Kinderpsychiatrie over samenwerking tussen kinderrechters en kinderpsychiaters., 1954; 885; 1 omslag
    - Huishoudelijk reglementen van de sectie Kinderpsychiatrie, vanaf 1976 sectie Kinder- en Jeugdpsychiatrie., 1956-1992 circa; 886; 1 omslag
    - Agenda's en notulen van huishoudelijke ledenvergaderingen., 1962-1998; 887-889; 3 omslagen
      - 1962-1966, 887
      - 1983-1985. Met correspondentie., 888
      - 1986-1998. Met bijlagen., 889
    - Opgaven van de samenstelling van het sectiebestuur., 1965-1968; 890; 1 omslag
    - Stukken betreffende een werkbezoek van leden van de sectie Kinderpsychiatrie aan Londen en omgeving., 1967-1968; 891; 1 omslag
    - Stuk betreffende de organisatie van een Kinderpsychiatrie Conferentie in samenwerking met en ter gelegenheid van het 15-jarig bestaan van de Groninger Kinderpsychiatrische Universiteitskliniek., 1968; 892; 1 stuk
    - Jaarverslagen over 1969-1970, 1973-1975, 1977, 1982, 1985 en 1988-1997., 1970-1998; 893; 1 omslag
    - Stukken betreffende samenwerking van de sectie met de Vlaamse Vereniging voor Kinder- en Jeugdpsychiatrie en verwante disciplines., 1979-1986, 1995-1996; 894-895; 2 omslagen
      - 1979-1986, 894
      - 1995-1996, 895
    - Reacties van de sectie op de nota 'Over voorzieningen voor kinderen met psychosociale problemen' van de Inspectie voor de Gezondheidszorg., 1981-1983; 896; 1 omslag
    - Correspondentie en overleg van de sectie met de Geneeskundig Hoofdinspecteur voor de Geestelijke Volksgezondheid., 1981-1992; 897; 1 omslag
    - Reacties van de sectie op rapporten en discussienota's van de Interdepartementale werkgroep ambulante en preventieve voorzieningen voor hulpverlening aan jeugdigen (IWAPV)., 1982-1984; 898; 1 omslag
    - Reactie van de sectie op het rapport 'RIAGG hulpverlening aan autisten' van het ministerie van WVC., 1987; 899; 1 omslag
    - Reactie van de sectie op het rapport van de Subcommissie zorginhoudelijke aspecten van het College voor Ziekenhuisvoorzieningen (CvZ) over de planning van kinderafdelingen., 1990; 900; 1 omslag
    - Reactie van de sectie op het rapport 'De noodzaak van samenwerken, een onderzoek naar licht geestelijk gehandicapte kinderen met psychiatrische problematiek' van het Nationaal Ziekenhuis Instituut (NZI)., 1991; 901; 1 omslag
    - Reactie van de sectie op de nota 'Onder anderen: geestelijke gezondheid en geestelijke gezondheidszorg in maatschappelijk perspectief' van het ministerie van VWS., 1993; 902; 1 omslag
    - Reactie van de sectie op het advies van de Nationale Raad voor de Volksgezondheid (NRV) over jeugdigen met ernstige en meervoudige problemen., 1994; 903; 1 omslag
    - Beleidsplan 1996, met bijbehorende stukken., 1995-1996; 904; 1 omslag
    - Beleidsplan 2000., 905; 1 stuk
    - Stukken betreffende de enquete onder de sectieleden om de beroepsuitoefening van de Nederlandse kinder- en jeugdpsychiaters in kaart te brengen, met vervolgenquete., 1996-1997, 2003; 906; 1 omslag
    - Correspondentie van de sectie met het ministerie van VWS over de toegang van kinderen met ernstig psychiatrische problematiek tot instellingen voor kinder- en jeugdpsychiatrie., 1997-1998; 907; 1 omslag
    - Reactie van de sectie op het advies van de Raad voor de Volksgezondheid & Zorg (RVZ) over de geestelijke gezondheidszorg in de 21e eeuw., 1998; 908; 1 omslag
    - Nieuwsbrieven van de sectie., 1998-2005; 909; 1 omslag
      Zie ook rubriek C.9.6 Reeks Kinderpsychiatrie in ontwikkeling en zie ook rubrieken 3.6.5 Internationale congressen en 3.8.5 Contacten met buitenlandse organisaties.
  - Sectie Neuropathologie, D.4.
    - Brieven met de aankondiging tot oprichting van de sectie Neuropathologie en de samenstelling van het bestuur., 1953-1954; 910; 2 stukken
  - Sectie Forensische Pychiatrie, D.5.
    - Correspondentie en notities., 1967-2003; 911; 1 pak
  - Sectie Psychotherapie, D.6.
    - Correspondentie en notities., 1968-2003; 912-913; 2 pakken
      - 1968-1991, 912
      - 1992-2003, 913
    - Agenda's en verslagen van vergaderingen en studiedagen., 1970-1991; 914; 1 omslag
    - Boekje met voordrachten gehouden tijdens de wetenschappelijke vergadering over psychotherapie na 2000 van de sectie Psychotherapie op 9 maart 1984 (NVPsychiatriereeks nr. 7)., 915; 1 katern
  - Sectie Klinische Psychiatrie, D.7.
    - Stukken betreffende de oprichting en correspondentie, notities en verslagen van de sectie., 1972-1998; 916; 1 omslag
  - Sectie Sexuologie, D.8.
    - Aankondiging van de oprichting van de sectie Sexuologie., 1973; 917; 1 stuk
    - Correspondentie en notities., 1973-1994; 918; 1 pak
    - Agenda's en verslagen van wetenschappelijke vergaderingen en studiedagen., 1975-1992; 919; 1 omslag
      Zie voor de dr. Herman Musaph Prijs voor medische sexuologie, rubriek B.7.4 Prijzen, eretekenen en onderscheidingen.
  - Sectie Consultatieve en Ziekenhuispsychiatrie, D.9.
    Opgericht als sectie Liaison- en PAAZ psychiatrie, in 1985 naam gewijzigd in sectie Ziekenhuispsychiatrie en vanaf 1998 sectie Consultatieve en Ziekenhuispsychiatrie.
    - Stukken betreffende de oprichting van de sectie Liaison- en PAAZ psychiatrie., 1973-1974; 920; 1 omslag
    - Agenda's en notulen van de jaarvergaderingen, vergaderingen sectiebestuur en andere bijeenkomsten. Met bijlagen., 1977-1997; 921; 1 pak
    - Correspondentie, notities en verslagen., 1975-1998; 922-926; 4 omslagen en 1 pak
      - 1975-1990, 922
      - 1991-1992, 923
      - 1993, 924
      - 1994-1995, 925
      - 1996-1998, 926
    - Correspondentie en overlegstukken., 1999-2005; 927-936; 7 omslagen en 3 pakken
      - 1999, 927
      - 2000, 928
      - 2001 jan-juni, 929
      - 2001 jul-dec, 930
      - 2002 jan-jul, 931
      - 2002 jul-dec, 932
      - 2003 jan-mei, 933
      - 2003 juni-dec, 934
      - 2004, 935
      - 2005, 936
    - Stukken betreffende de deelname vanuit de sectie aan de Commissie Ziekenhuispsychiatrie van het ministerie van WVC, met het eindrapport 'Over de grenzen heen'., 1993-1995; 937; 1 omslag
    - Stukken betreffende de opheffing van het Nederlands Consortium Consultieve Psychiatrie (NCCP) in verband met het samengaan met de sectie Ziekenhuispsychiatrie van de NVvP., 1997-1999; 938; 1 omslag
      In 1998 fuseren de het Nederlands consortium Consultieve Psychiatrie (NCCP) en de sectie Ziekenhuispsychiatrie van de NVvP en gaan verder onder de naam sectie Consultatieve en Ziekenhuispsychiatrie.
    - Stukken betreffende de organisatie van het symposium 'Dubbelop, dubbel verzorgd?' op 5 november 2004., 939; 1 omslag
      Zie voor de oprichting en activiteiten van de Nederlandse Federatie voor Ziekenhuis Psychiatrie (NFZP), waaraan de sectie Ziekenhuispsychiatrie deelneemt, rubriek B.6.1 Externe contacten.
  - Sectie Psychiatrie en Zwakzinnigenzorg, D.10.
    - Stukken betreffende de (plannen tot) oprichting van de sectie, correspondentie en notities., 1973-1999; 940; 1 omslag
    - Reactie van de sectie op het rapport 'Complexe gedragsproblematiek bij mensen met een ernstig verstandelijke handicap vereist bundeling van specialistische expertise', opgesteld door de Inspectie voor de Gezondheidszorg., 2005; 941; 1 stuk
  - Sectie Psychiatrie voor Ouderen, D.11.
    In april 1986 naam gewijzigd van sectie Bejaardenpsychiatrie in sectie Psychiatrie voor Ouderen
    - Stukken betreffende de oprichting van de sectie Bejaardenpsychiatrie., 1981-1982; 942; 1 omslag
    - Correspondentie, notities en verslagen., 1982-2005; 943; 1 pak
    - Nieuwsbrieven van de sectie., 1998-2003; 944; 1 omslag
  - Sectie Beleidspsychiatrie, D.12.
    - Stukken betreffende de organisatie van cursussen en workshops als onderdeel van een leergang Beleidspsychiatrie., 1984-2002; 945; 1 omslag
    - Agenda's en notulen van bestuursvergaderingen en wetenschappelijke vergaderingen., 1985-1989; 946; 1 omslag
    - Agenda's en notulen van bestuursvergaderingen en najaarsvergaderingen., 1990-2002; 947; 1 omslag
    - Correspondentie en notities., 1985-2004; 948; 1 pak
      Bevat een verzoek uit maart 2004 tot naamswijziging in sectie Beleid en Kwaliteit.
    - Jaarverslagen over 1992, 1993, 1995, 1996 en 1999., 1993-2000; 949; 1 omslag
    - Beleidsplannen 1993-1998, 1999-2004 en 2002-2004., 1993-2002; 950; 1 omslag
    - Nieuwsbrieven van de sectie., 1993-2004; 951; 1 omslag
  - Sectie Psychiatrie en Verslaving, later Verslavingspsychiatrie, D.13.
    In 2004 naamswijziging van sectie Psychiatrie en Verslaving in sectie Verslavingspsychiatrie.
    - Stukken betreffende de oprichting van de sectie., 1988-1989; 952; 1 pak
    - Correspondentie en notities., 1989-2005; 953; 1 pak
  - Sectie Biologische Psychiatrie, D.14.
    - Stukken betreffende de oprichting van de sectie, correspondentie en notities., 1989-2005; 954; 1 omslag
  - Sectie Vrouwen in de Psychiatrie, D.15.
    In 1994 als platform opgericht en vanaf 1999 sectie genoemd.
    - Stukken betreffende de organisatie en het functioneren van de sectie., 1995-2002; 955; 1 omslag
    - Agenda's en notulen van vergaderingen van het bestuur en de binnenkring., 1995-2000; 956; 1 pak
    - Stukken betreffende studiedagen, trainingen en andere bijeenkomsten., 1997-2004; 957; 1 omslag
  - Sectie Psychiatrie door Zelfstandig Gevestigden, D.16.
    - Stukken betreffende de oprichting van de sectie, correspondentie en overlegstukken., 1997-2005; 958; 1 omslag
    - Verslag van een studiedag over kwaliteitsbeleid op 28 januari 2000., 959; 1 stuk
  - Sectie Psychiatrie & Filosofie, D.17.
    - Stukken betreffende de oprichting van de sectie en correspondentie., 2000-2004; 960; 1 omslag
  - Sectie Transculturele Psychiatrie, D.18.
    - Stukken betreffende de oprichting en organisatie van de sectie., 2001-2003; 961; 1 omslag
    - Voorstel tot instelling van de Ferdinand Thungprijs., 2005; 962; 1 stuk
      Betreft een stimuleringsprijs voor publicaties op het gebied van de transculturele psychiatrie, genoemd naar Ferdinand Thung, initiatiefnemer en oud-bestuurslid van de sectie.
  - Sectie Chronische Psychiatrie, D.19.
    - Stukken betreffende een voorstel tot omzetting van een platform naar een sectie., 2002-2004; 963; 1 omslag
  - Sectie Psychiatrie en Recht, D.20.
    - Beleidsplan en correspondentie., 2002-2005; 964; 1 omslag
  - Subvereniging Assistenten Psychiatrie (SAP), D.21.
    Het SAP is op 2 december 1976 opgericht als subvereniging van de NVvP door een groep assistenten in opleiding tot psychiater. Het doel is de belangenbehartiging van assistenten, het waarborgen van de kwaliteit van de opleiding en het verzamelen van informatie hierover.
    Zie voor stukken betreffende de European Federation of Psychiatric Trainees (EFPT), rubriek C.8.5 Contacten met buitenlandse organisaties.
    - Stukken betreffende de verhouding van SAP tot de vereniging, alsmede huishoudelijk reglementen en reglement bestuurslidmaatschap., 1976-2002; 965; 1 omslag
    - Agenda voor de ledenvergadering SAP. Met bijlagen., 1980; 966; 1 omslag
    - Agenda's en notulen van bestuursvergaderingen. Met bijlagen., 1983-2004; 967-975; 8 omslagen en 1 pak
      - 1983-1985, 967
      - 1986-1988, 968
      - 1989-1991, 969
      - 1992-1993, 970
      - 1994-1995, 971
      - 1996-1998, 972
      - 1999-2000, 973
      - 2001-2002, 974
      - 2003-2004, 975
    - Informatiebladen over de subvereniging., 1981-1999; 976; 1 omslag
    - Correspondentie en notities., 1982-2004; 977-978; 1 omslag en 1 pak
      - 1982-1989, 977
      - 1990-2004, 978
    - Boekjes met voordrachten gehouden tijdens de jaarlijkse wetenSAPdagen., 1983-1984; 979; 2 katernen
    - Stukken betreffende de organisatie van de jaarlijkse WetenSAPdagen., 1984-2004; 980; 1 pak
    - Stukken betreffende de organisatie van de jaarlijkse Voorjaarsdagen., 1984-2004; 981; 1 omslag
    - Stukken betreffende de vertegenwoordiging van SAP in de commissies en secties van de NVvP, jury's van prijzen en de redactieraad van De Psychiater., 1984-2004; 982-983; 2 omslagen
      - 1984-2001, 982
      - 2002-2004, 983
    - Stukken betreffende de kwaliteit van de opleiding en opleidingseisen psychiatrie., 1986-2003; 984-985; 2 omslagen
      - 1986-1998, 984
      - 1999-2003, 985
    - Stukken betreffende bijdragen vanuit SAP aan de Voorjaarscongressen van de vereniging., 1989-2004; 986; 1 omslag
    - Stukken betreffende de bevordering van goede regelingen voor zwangerschapsverlof, ouderschapsverlof en deeltijdwerk, waaronder de instelling van een aanmoedigingsprijs voor opleiders., 1991-2000; 987; 1 omslag
    - Ledenlijsten van de subvereniging., 1991-2004; 988; 1 omslag
    - Correspondentie met de Landelijke Vereniging van Assistent Geneeskundigen (LVAG)., 1991-2004; 989; 1 omslag
    - Begrotingen en financiële jaaroverzichten over 1996-2003., 1996-2004; 990; 1 omslag
    - Stukken betreffende de organisatie van workshops voor arts-assistenten., 1996-2004; 991; 1 omslag
    - Stukken betreffende de samenstelling van het SAP-bestuur., 1996-2004; 992; 1 omslag
    - Jaarverslagen over 1996, 2002 en 2003., 1997-2004; 993; 1 omslag
    - Beleidsplan 2001, met bijbehorende stukken., 2001-2002; 994; 1 omslag
    - Stukken betreffende een onderzoek naar de tevredenheid over de basisopleiding voor arts-assistenten psychiatrie., 2001-2002; 995; 1 omslag
    - Stukken betreffende de organisatie van de jaarlijkse SAP Beleidsdagen., 2001-2003; 996; 1 omslag
    - Beleidsplan 2004., 997; 1 stuk
      Zie voor de inventarisatie van de ervaringen van arts-assistenten over de eerste landelijke ronde van clustergewijze visitaties, rubriek C.4.5 Visitatie.
- GEDEPONEERDE ARCHIEVEN, E.
  - Archief Vereniging Nederlandse Psychiaters (VNP), E.1.
    De Vereniging Nederlandse Psychiaters (VNP) is opgericht in 1976 door een groep zelfstandig gevestigde psychiaters welke zich afscheidde van de Nederlandse Vereniging voor Psychiatrie en Neurologie. Eind 1994 fuseerden beide verenigingen weer tot één organisatie.
    - Statuten van de Vereniging Nederlandse Psychiaters., 1977; 998; 1 omslag